ACORDAO-COMPLETO-2360107

ACÓRDÃO DE RELAÇÃO

ACÓRDÃO DE RELAÇÃO 5933/2019 ATA 25/2019 - SEGUNDA CÂMARA

Acórdão 5933/2019-TCU-Segunda Câmara
Vista esta representação instaurada para apurar indícios de que a aprovação do projeto em favor de Paulo Ricardo Lemos, no âmbito da Lei de Incentivo à Cultura, teria ocorrido sem que tenha havido o devido zelo e sem que tenham sido observadas as normas vigentes com relação à verificação da existência de eventual inabilitação do responsável.
Considerando o disposto no subitem 9.8. do Acórdão 11944/2016-TCU-Segunda Câmara, de relatoria do ministro Raimundo Carreiro: "9.8. determinar a constituição de processos apartados de representação, com vistas a investigar e verificar a legalidade dos processos de concessão de todos os projetos que beneficiaram as sociedades em que o Sr. Paulo Ricardo Lemos (CPF XXX.282.300-XX) tem participação, sendo um processo para cada projeto";
considerando o Acórdão 9574/2017-TCU-Segunda Câmara, de minha relatoria, que autorizou a autuação deste processo de representação para apuração do disposto no subitem 9.8. do Acórdão 11944/2016-TCU-Segunda Câmara;
considerando que foi realizada diligência, com fundamento no art. 157 do RI/TCU, à Secretaria de Fomento e Incentivo à Cultura do então Ministério da Cultura, solicitando informações e documentos comprobatórios acerca de diversos projetos culturais do Programa Nacional de Apoio à Cultura - Pronac;
considerando que a secretaria prestou as informações solicitadas e que a unidade técnica concluiu que, embora alguns processos já tiveram as medidas cabíveis adotadas, diversos outros encontram-se em situação ainda pendente de apreciação da prestação de contas ou de instauração ou aguardando o resultado de Tomada de Contas Especial;
considerando que as informações acerca do resultado da análise da prestação de contas, ou da instauração/resultado do devido processo de TCE são necessárias para que este Tribunal possa dar o tratamento adequado a cada processo do Pronac;
considerando a ausência de informações e evidências que permitam concluir sobre a situação do processo Pronac 034929;
os ministros do Tribunal de Contas da União, reunidos em sessão de 2ª Câmara, ACORDAM, por unanimidade, de acordo com os pareceres emitidos nos autos (peças 21 e 22) e com fundamento nos arts. 169, inciso II, 235 e 237, inciso VI, do Regimento Interno deste Tribunal, e no art. 103, § 1º, da Resolução - TCU 259/2014, em: 
a) conhecer da presente representação e considerá-la procedente; 
b) determinar à Secretaria Especial da Cultura que informe a este Tribunal o resultado da análise das prestações de contas dos projetos identificados com os números Pronac a seguir e/ou se instaurou o devido processo de Tomada de Contas Especial: 014726, 043716, 044269, 053990, 054888, 057354, 070478, 083296, 097090, 106439 e 095913; 
c) determinar à Secretaria Especial da Cultura que informe a este Tribunal o resultado da análise das prestações de contas do projeto Pronac 034929, ou apresente comprovante que justifique sua atual situação;
d) determinar à Secretaria Especial da Cultura que remeta a este Tribunal os processos de Tomada de Contas Especial dos projetos identificados com os números Pronac a seguir, tão logo os mesmos sejam concluídos, conforme normativo em vigor: 044291, 070498, 0711122 e 078510.
e) dar ciência desta deliberação à Secretaria Especial da Cultura; 
f) arquivar o processo.
1. Processo TC-Processo 028.793/2017-0 (REPRESENTAÇÃO) 
1.1. Classe de Assunto: VI.
1.2. Unidade: Ministério da Cultura (extinta) .
1.3. Relatora: ministra Ana Arraes.
1.4. Representante do Ministério Público: não atuou.
1.5. Unidade Técnica: Secretaria de Controle Externo do Trabalho e Entidades Paraestatais (SecexTrab) .
1.6. Representação legal: não há.
1.7. Determinações/Recomendações/Orientações: não há.

Segunda Câmara

Ministério da Cultura (extinta).

ACORDAO-COMPLETO-2389050

Acórdão de Relação 283/2020 - Segunda Câmara

Acórdão de Relação

ANA ARRAES

não há.

Não atuou.

REPRESENTAÇÃO (REPR)

Secretaria de Controle Externo do Trabalho e Entidades Paraestatais (SecexTrab).